臺灣臺北地方法院民事簡易判決
110年度北簡字第14877號
原      告  劉冠毅  

被      告  台灣悠遊租車有限公司


兼法定代理  
人          周珮甄  

被      告  孫倩茹  

兼  上3人           
共     同
訴訟代理人  周寶實  
上列當事人間請求回復原狀事件，本院於民國111年4月6日言詞
辯論終結，判決如下︰
    主  文
原告之訴駁回。
訴訟費用新臺幣壹仟元由原告負擔。
    事實及理由
壹、程序事項
    按因侵權行為涉訟者，得由行為地之法院管轄，民事訴訟法
    第15條第1項定有明文。經查，本件侵權行為地在被告台灣
    悠遊租車有限公司（下稱被告台灣悠遊公司）所經營而位於
    臺北市○○區○○路000號之停車場（下稱系爭停車場），並為
    兩造所不爭執，本院自有管轄權，合先敘明。
貳、實體事項
一、原告主張略以：被告台灣悠遊公司經營系爭停車場，被告周
    珮甄則為被告台灣悠遊公司之負責人，被告周寶實及孫倩茹
    則分別為被告台灣悠遊公司在系爭停車場之主管及管理員。
    原告於民國109年11月2日上午10時42分許，駕駛所有車號00
    0-0000號自用小客車（下稱系爭車輛）系爭停車場，並由被
    告孫倩茹接待並請原告交付系爭車輛鑰匙，而由被告孫倩茹
    駕駛系爭車輛進入系爭停車場地下室停車。嗣原告於同（2
    ）日中午12時40分許，返回系爭停車場向值班之被告周寶實
    取車時，原告發現車輛左前車門有明顯敲擊傷痕（下稱系爭
    傷痕）。本件被告孫倩茹、周寶實執行被告台灣悠遊公司系
    爭停車場代客停車業務而代駕原告系爭車輛，卻草率駕駛系
    爭車輛致系爭車輛受損，因此被告台灣悠遊公司應與受僱人
    即被告孫倩茹、周寶實負連帶賠償責任，而被告周珮甄身為
    被告台灣悠遊公司負責人，對於公司業務之執行，因違反法
    令致他人受有損害時，亦應與公司負連帶賠償責任，原告爰
    依民法第184條第1項前段、第188條、第213條及公司法第23
    條第2項等法律關係，請求被告等應連帶負責將系爭車輛回
    復原狀並負擔修復費用，提起本件訴訟等語。並聲明：被告
    等應負連帶責任就系爭車輛之左前門，在北達汽車股份有限
    公司（中和廠）修復，並負擔修復所需全額費用。
二、被告答辯略以：原告所提出之影像檔案無法證明有碰撞，且
    依相關另案即臺灣臺北地方檢察署（下稱臺北地檢）110年
    度偵字第5577號案件，可知原告所提出照片並非原刑事案件
    之照片，照片上車損位置與現場均不一致，所提車損照片與
    被告無關，錄影中車輛進出停車場片段，沒有顯示任何擦撞
    ，原告系爭車輛車損與被告無關等語。並聲明：原告之訴駁
    回。
三、原告主張於109年11月2日上午10時42分許駕駛所有系爭車輛
    ，至被告台灣悠遊公司所經營之系爭停車場停車，嗣於停入
    後返回前往取車時，原告即有告知發現系爭車輛左前車門有
    傷痕受損等情，業據原告提出臺北地檢110年度偵字第5577
    號不起訴處分書、估價單為證（見本院卷第13-14、29頁）
    ，且為被告等所不爭執，堪信為真實。
四、原告主張系爭車輛係因被告孫倩茹、周寶實代駕系爭車輛進
    出系爭停車場受損等情，則為被告等所否認，是本件之爭點
    為：㈠系爭車輛是否係因被告孫倩茹、周寶實代駕進出系爭
    停車場時受損；㈡被告等應否連帶負損害賠償責任及賠償方
    式為何，茲述明如下：
  ㈠系爭車輛是否係因被告孫倩茹、周寶實代駕進出系爭停車場
    時受損：
  ⒈當事人主張有利於己之事實者，就其事實有舉證之責任，民
    事訴訟法第277 條前段定有明文。民事訴訟如係由原告主張
    權利者，應先由原告負舉證之責，若原告先不能舉證，以證
    實自己主張之事實為真實，則被告就其抗辯事實即令不能舉
    證，或其所舉證據尚有疑問，仍應駁回原告之請求（最高法
    院17年上字第917 號判例要旨參照）。
  ⒉本件被告等爭執系爭車輛受損與被告等無關，而侵權行為之
    成立，須不法行為與損害間有因果關係，始能成立，是以所
    需究明者，當以受損之系爭傷痕是否確實係在系爭停車場發
    生造成，然依本件原告所提車損照片（見本院卷第91-106頁
    ），縱論車損照片屬實，亦無法證明車損之時間究竟是否在
    進出系爭停車場時方始受損。又原告固主張行車紀錄器檔案
    光碟可為系爭車輛受損證明，然因原告主張系爭車輛受損部
    分為左前車門，依其角度此部分並非原告系爭車輛前後鏡頭
    行車紀錄器可錄到畫面，且經本院依原告具狀指出之行車紀
    錄器前、後鏡頭檔案時間中所稱之碰撞聲響時間（見本院卷
    第118頁），當庭勘驗原告提供之系爭車輛行車紀錄器檔案
    光碟，勘驗結果略為：「...勘驗4 分30秒至36秒部分，勘
    驗影像中為車輛鄰靠在左側牆旁停下，影像中的聲音有聽到
    『卡達』的聲音，及拉起手煞車的聲音，及類似『喀』的聲音2 
    次，但無法知悉該『卡達』、類似『喀』的聲音從何而來。」、
    「...勘驗3 分5 秒至10秒部分，勘驗影像中看到螢幕近乎
    深黑，似乎對著牆壁，影像中的聲音有聽到『卡達』的聲音，
    及拉起手煞車的聲音，及類似『喀』的聲音數次，但無法知悉
    該『卡達』、類似『喀』的聲音從何而來。」等語（見本院卷第
    143-144頁），從而，依上開行車紀錄器檔案光碟之停車畫
    面勘驗結果，雖有聽到「『卡達』、類似『喀』的聲音」，但「
    無法知悉該『卡達』、類似『喀』的聲音從何而來」，而車輛停
    車、開車時，本來即會因排檔變換或其它車內器具或設備運
    作發出聲音，是以尚無從以此等聲音認定必然屬車門碰撞受
    損聲音，且若此些聲音為車門碰撞受損聲音，則車門碰撞受
    損處理應有數處或重疊碰撞痕跡才是，而此與原告所主張車
    損照片亦有相左。又原告系爭車輛係106年5月出廠，此有系
    爭車輛行照可參（見本院卷第27頁），故系爭車輛已行駛數
    年，是以系爭受損傷痕究竟係在停入系爭停車場前或後所發
    生，亦非無疑，且此部分原告亦無提出其它證據可為佐證，
    是以系爭車輛受損傷痕是否與代駕進出系爭停車場有關，洵
    乏證明。合依前述，系爭車輛車損究係於何時何地因何原因
    受損實無從得知，且為被告等所否認並爭執如前，惟綜據前
    揭事證，原告就系爭車輛進入系爭停車場時之車況，所舉證
    據尚不足以證明系爭車輛之當時車況是否確然完好無損以及
    係被告台灣悠遊公司所經營停車場之人員造成原告車輛受損
    等，已如前述。是原告主張系爭車輛係在系爭停車場進出停
    放時受損，尚難逕採。至原告主張原證四之兩造對話紀錄及
    臺北地檢110年度偵字第5577號不起訴處分書可為其主張之
    證明，然該對話紀錄尚無法看出被告等有承認刮損車輛之意
    ，而該不起訴處分書則係以假設語氣說明何以不構成刑事毀
    損罪之主觀構成要件，均仍不足為原告主張之論據，併予敘
    明。
　㈡承前，系爭車輛是否為進出停放在系爭停車場時受損既未能
    證明，本院自毋庸進一步審酌被告等應否負連帶責任及賠償
    方式，附此敘明。
五、綜上所述，原告據以請求被告等應負連帶責任就系爭車輛之
    左前門，在北達汽車股份有限公司（中和廠）修復，並負擔
    修復所需全額費用，為無理由，應予駁回。
六、本件事證已臻明確，兩造其餘攻擊防禦方法及證據，核與判
     決之結果不生影響，爰不一一論列，併此敘明。又原告固
    另聲請送臺北市政府警察局刑事件事中心、國防部憲兵指揮
    中心、內政部警政署刑事警察局鑑識科等勘察現場，另由法
    務部調查局進行測謊。然因本件發生時間為109年11月2日，
    相距時間已久，顯然已無第一時間比對可能，尚難認有勘察
    現場必要；又本件並無足夠事證可證，已如前述，爰無另行
    測謊以為補充佐證必要，均併予敘明。
七、訴訟費用負擔之依據：民事訴訟法第78條。本件訴訟費用額
    ，依後附計算書確定如主文第2項所示金額。
中　　華　　民　　國　　111 　年　　5 　　月　　4　　日 
                  臺北簡易庭  法  官　陳仁傑 
以上正本證明與原本無異。
如不服本判決，應於判決送達後20日內向本庭（臺北市○○區○
○○路0段000巷0號）提出上訴狀。（須按他造當事人之人數附
繕本）。如委任律師提起上訴者，應一併繳納上訴審裁判費。 
中　　華　　民　　國　　111 　年　　5 　　月　　4　　日 
                              書記官　黃進傑
  計　算　書
項　　　　目             金 　額（新臺幣）　　   備註
第一審裁判費　　　            1,000元 
合　　　　計　　　            1,000元